

# Miguel <u>M</u>anzanilla

DESARROLLADOR MULTIPLATAFORMA

#### **SOBRE MI**

Soy una persona con una gran facilidad de aprendizaje y excelentes habilidades comunicativas. Mi objetivo es contribuir al éxito del equipo a largo plazo. Estoy entusias mado por aportar mi experiencia y habilidades a vuestro equipo.

### CONTACTO

- miguelmanzanillaocana@gmail.com
- in linkedin.com/in/miguel-manzanillaocaña-66327b280/
  - github.com/Miguel-Manzanilla

608 77 90 59

#### **IDIOMAS**

Castellano Nativo

Inglés Nivel B1

### **APTITUDES**

Carnet de Conducir Coche Propio Disponibilidad Inmediata

#### EDUCACIÓN

2022 - 2024

Grado superior en Desarrollo de Aplicaciones Multiplataforma

IES Ribera del Tajo

2020 - 2022

Grado Medio en Sistemas Microinformaticos y redes

IES Ribera del Tajo

#### **EXPERIENCIA LABORAL**

Septiembre 2024 - Actualidad

Desarrollador Angular y Microservicios (Prácticas)

VIEWNEXT (Madrid)

Abril 2024 - Septiembre 2024

Desarrollador Java (Prácticas)

VIEWNEXT (Madrid)

Marzo 2022 - Mayo 2022

Técnico de redes (Prácticas)

Servicomtel (Talavera de la Reina)

## HABILIDADES TÉCNICAS

- lava
- Programacion Android Studio
- Python
- Oracle Database
- SQL

- HTML 5
- CSS
- Javascript
- Windows
- Unix
- PL-SQL